# 一路亏损的子公司，本期亏损到净资产为负数，请问合并阶段如何处理。

提问人：haifanz 时间：2016-01-03 14:04:11
母公司p投资A公司 100 万元，持有A公司100%股权。 A公司是从成立开始一路亏损，当期亏损 150 万元。未分配利润-200万元，净资产-100万元。 请问i在合并阶段如何处理？
首先合并利润表，是否全额计算A公司的收入成本和利润？-150万元，全部算归属与母公司的净利润吗？实际上母公司承担的亏损以他的投资额为限。如果不全额记入归属与母公司的净利润，差额部分记入哪里？母公司调整分录： 借：长期股权投资-损益调整 -50（这里确认-150还是-50？按说确认-50，是长期股权投资到 0 为限，多出部分做被查账。）
贷：投资收益 -50
资产负债表抵消分录。 借：实收资本 100 （子公司实收资本） 未分配利润-
200 （子公司未分配利润） 投资收益 -50 （母公司当期投资收益）
贷： 长期股权投资 （母公司长期股权投资，已经到 0 ） * -150（应该贷记哪个科目？）

回答人：chenyiwei
这种情况下，因为子公司的超额亏损在你模拟权益法核算时没有包含在投资收益中，所以不存在重复因素，不应抵销这部分超额亏损形成的未分配利润。所以你的抵销分录应当是： 借：实收资本 100 ，借：未分配利润 － 100 ，贷：长期股权投资 0 借：投资收益 -50,借：年初未分配利润 -50，贷：期末未分配利润 － 100 。

提问人：jasondoo 时间：2017-03-08 13:13:17
陈版，按照这样的做法，是超额亏损在合并报表不确认了吗？ 那这部分超额亏损如何承担呢？

回答人：chenyiwei
合并报表层面仍须承担子公司的超额亏损。